【裁判字號】    88,易,4420
【裁判日期】    890714
【裁判案由】    贓物
【裁判全文】
台灣板橋地方法院刑事判決                       八十八年度易字第四四二號
    公  訴  人  台灣板橋地方法院檢察署檢察官
    被      告  甲○○
右列被告因贓物案件，經檢察官提起公訴（八十八年度偵字第二三四八九號），本院
判決如左：
    主  文
甲○○收受贓物，處有期徒刑月，如易科罰金，以佰元折算壹日。
    事  實
一、甲○○於民國（下同）八十八年十月四日晚九時許，在台北縣三重市○○路高速
    公路橋下，明知其真實姓名不詳之成年友人，所交付之車牌號碼ＲＰＧ─三四七
    號輕型機車，係乙○○於八十八年九月二十四日晚九時許，在台北縣三重市○路
    ○街六十二巷十四號前遭不詳姓名之人竊取，係屬來路不明之贓物。竟仍予以收
    受騎用。嗣於八十八年十月十九日下午一時三十分許，在台北縣三重市○○路○
    段一０一巷一號前，甲○○欲騎乘上開機車時為警查獲。
二、案經台北市政府警察局中正第一分局報請台灣板橋地方法院檢察署檢察官偵查起
    訴。
    理  由
一、訊據被告甲○○對於右揭事實除否認知贓外，其餘對於上述時地收受上開失竊之
    機車之事實坦承不諱，並辯稱：伊因車子壞掉，在台北縣三重市○○路二二八公
    園內音樂台旁，該名友人交鑰匙給伊，叫伊去牽車，並不知該車為贓車云云。經
    查：被害人乙○○於八十八年九月二十四日晚九時許，在台北縣三重市○路○街
    六十二巷十四號前遭不詳姓名之人竊取之事實，業據被害人乙○○於警訊中指訴
    明確，並有車輛車牌失竊作業─查獲車輛認可資料及贓物認領保管收據各乙紙附
    卷可稽。是被告所收受車牌號碼ＲＰＧ─三四七號輕型機車係屬贓物無疑；又被
    告自承於八十八年十月四日，在台北縣三重市○○路高速公路橋下收受上開失竊
    之機車，而卻在同年月十九日在台北縣三重市○○路○段０一巷一號前為警查獲
    ，足見被告有使用他人失竊之機車，惟並未向該不詳姓名之友人索取機車之行照
    ；又被告自承與該不詳姓名之人並不熟識，倘被告不知該車係屬贓車，該不詳姓
    名之人豈會放心將竊得之贓車隨意借予一不熟識之人之理；再被告日後又如何將
    上開借得之贓車返還予不詳姓名之友人。綜上所述，足見被告於主觀上應有贓物
    之認識，至為灼然。故被告所辯不知該機車為贓物乙節，要屬飾卸諉責之詞，顯
    不可採。罪證明確，被告犯行洵堪認定。
二、核被告所為，係犯刑法第三百四十九條第一項之收受贓物罪。爰審酌被告之品行
    、智識程度，犯罪之目的、動機、所生危害及被告犯罪後之態度等一切情狀，量
    處如主文所示之刑，並諭知易科罰金之折算標準，以資懲儆。
據上論斷，應依刑事訴訟法第二百九十九條第一項前段，刑法第三百四十九條第一項
、第四十一條，罰金罰鍰提高標準條例第一條前段、第二條，判決如主文。
本案經檢察官呂永魁到庭執行職務
中      華      民      國      八十九      年    七      月    十四    日
                                      臺灣板橋地方法院刑事第二庭
                                          法  官  潘  長  生
右正本證明與原本無異
如不服本判決，應於送達後十日內向本院提出上訴狀
                                          書記官  王  增  華
中      華      民      國      八十九      年    七      月    二十    日
附錄本案論罪科刑法條全文：
刑法第三百四十九條：
收受贓物者，處三年以下有期徒刑、拘役或五百元以下罰金。
搬運、寄藏、故買贓物或為牙保者，處五年以下有期徒刑、拘役或科或併科一千元以
下罰金。
因贓物變得之財物，以贓物論。


司法院資訊處製作；財團法人民間司法改革基金會備份。
